臺灣高等法院刑事判決
109年度上訴字第3986號
上  訴  人  
即  被  告  林水山


上列上訴人即被告因違反水土保持法案件，不服臺灣新北地方法
院108年度訴字第345號，中華民國109年7月28日第一審判決（起
訴案號：臺灣新北地方檢察署106年度偵字第21314號、107年度
偵字第20019號），提起上訴，本院判決如下：
    主  文
上訴駁回。
林水山緩刑伍年，緩刑期間付保護管束，且應於本判決確定之日
起壹年內，完成拾陸小時之法治教育課程。
    事  實
一、林水山係如附表一編號1至3所示新北市○○區○○段○○○段00000
    ○00000○00○地號土地（登記所有權人為林水山之子林欣磊）
    之實際所有使用人，且其上開土地均係屬森林區及水土保持
    法、山坡地保育利用條例規範之山坡地，並為水土保持法規
    定之水土保持義務人，其在上開土地上為該法規定之經營、
    使用行為，應依規定先擬具水土保持計畫，送請主管機關核
    定，不得逕行為之。又其明知鄰近其上開所有使用土地旁之
    如附表一編號4至14所示同段○○小段00、○○小段00、00-00（
    以上為行政院農業委員會林務局管理之國有林區土地，並屬
    水土保持法規範之山坡地，惟非山坡地保育利用條例規範之
    山坡地）、○○小段00、00-0（以上為財政部國有財產署管理
    之國有林區土地，惟為農牧用地，非國有林事業區、試驗用
    林地、保安林地，並屬水土保持法、山坡地保育利用條例規
    範之山坡地）、00-00、00-00、00-00（以上為臺灣農林股
    份有限公司所有之私有林區土地，並屬水土保持法、山坡地
    保育利用條例規範之山坡地）、00-00（案發前後分別為臺
    灣農林公司、邱聖文所有之私有林區土地，並屬水土保持法
    、山坡地保育利用條例規範之山坡地）、0-00、00-00（以
    上為林木銓所有之私有林區土地，並屬水土保持法、山坡地
    保育利用條例規範之山坡地）等地號土地，均非其有權得占
    有使用之公有或私人山坡地或國有林區或他人私有林區內土
    地。詎林水山為在其位於新北市○○區○○山上之上開所有使用
    土地上，興建「○○○○○○」宮廟，竟無視法令，基於違反水土
    保持法之犯意，未經如附表一編號4至14所示之土地所有權
    人同意，即分別為下列行為：
  ㈠林水山自民國106年5月間某日起，未依水土保持法規先擬具
    水土保持計畫送請主管機關核定，即逕自雇用不知情之數名
    挖土機司機，操作挖土機，在其上開所有使用土地上，大肆
    進行開挖整地，進而於同年6月12日起，未經同意擅自侵入
    旁鄰如附表一編號4、7、8所示行政院農業委員會林務局（
    下簡稱「農委會林務局」）管理之○○小段00地號、財政部國
    有財產署管理之○○小段00、00-0地號等國有林區土地（亦分
    屬水土保持法或山坡地保育利用條例規定之公有山坡地），
    進行開挖整地、開設道路、毀損林木、桂竹、挖掘天然水池
    等開發使用行為，破壞改變原有地形地貌、植被及水池蓄水
    原狀，使該等土地地表裸露，有致生水土流失之虞，惟尚未
    生水土流失實害結果。嗣於同年月21日，經行政院農業委員
    會林務局新竹林區管理處（下簡稱「林務局新竹林管處」）
    烏來工作站人員巡視發現報警處理後，為警於同年月22日上
    午11時許，在上開○○小段00地號土地內當場查獲，並扣得林
    水山所有使用之型號分別為PC120（綠色）、PC138（黃色）
    、PC200（綠色）號之挖土機3台（上情詳如附表一、二所示
    ）。
  ㈡惟林水山於上開犯行為警查獲後，仍未放棄其違法開發林區
    山坡地興建宮廟之意圖，竟另行基於上開相同之犯意，又自
    106年6月23日起，繼續雇用、委託不知情之派遣工人、廠商
    ，逕自在其上開所有使用土地上違規開挖整地、鋪設水泥道
    路、碎石平台、邊坡、平台、修建停車場、設置圍籬、興建
    鐵皮宮廟建物、搭建遮雨棚，進而未經同意擅自侵入旁鄰如
    附表一編號4至14所示農委會林務局管理之○○小段00地號、○
    ○小段00、00-00地號、國有財產署管理之○○小段00、00-0地
    號等國有林區土地（亦分屬水土保持法或山坡地保育利用條
    例規定之公有山坡地）、臺灣農林股份有限公司（下簡稱「
    臺灣農林公司」）所有之○○小段00-00、00-00、00-00地號
    、臺灣農林公司、邱聖文先後所有之○○小段00-00地號、林
    木銓所有之○○小段0-00、00-00地號等私有林區土地（亦均
    屬水土保持法、山坡地保育利用條例規定之私人或他人山坡
    地），進行開挖整地、開設道路、毀損林木、桂竹、開挖修
    整天然水池、鋪設水泥道路、碎石道路、邊坡、碎石平台、
    平台、搭建遮雨棚、修建停車場、設置圍籬、招財進寶構造
    物等開發使用行為，破壞改變原有地形地貌、植被及水池蓄
    水原狀，使該等土地地表裸露，有致生水土流失之虞，惟尚
    未生水土流失實害結果。嗣於107年4月3日，新北市政府經
    民眾舉報後，會同警方至現場會勘，因而查悉上情（詳如附
    表一、二所示，又其擅自在上開各國有、私有土地上開發之
    停車場、水泥道路、碎石平台、邊坡、水池、大平台等所占
    面積，詳如附件一、二土地複丈成果圖表及使用面積測量所
    示；其中附表一編號12所示邱聖文所有○○小段00-00地號使
    用面積，另經新北市○○地政事務所109年1月22日新北○地測
    字第1096181012號函補陳為10平方公尺）。
二、案經行政院農業委員會林務局新竹林區管理處訴由新北市政
    府警察局三峽分局移送、臺灣農林公司、財政部國有財產署
    北區分署告訴及法務部調查局新北市調查處移送臺灣新北地
    方檢察署檢察官偵查起訴。
    理  由
壹、證據能力：
    按被告以外之人於審判外之言詞或書面陳述，除法律有規定
    者外，不得作為證據。被告以外之人於審判外之陳述，雖不
    符同法第159條之1至第159條之4之規定，而經當事人於審判
    程式同意作為證據，法院審酌該言詞陳述或書面陳述作成時
    之情況，認為適當者，亦得為證據；當事人、代理人或辯護
    人於法院調查證據時，知有第159條第1項不得為證據之情形
    ，而未於言詞辯論終結前聲明異議者，視為有前項之同意，
    刑事訴訟法第159條第1項、第159條之5第1項、第2項分別定
    有明文。查本案下述據以認定上訴人即被告林水山（下稱被
    告）犯罪之供述證據，檢察官及被告於本院審理時均未爭執
    其證據能力，且迄於言詞辯論終結前均未聲明異議，復經審
    酌該等言詞陳述或書面作成時之情況並無違法、不當或顯不
    可信之狀況，依刑事訴訟法第159條之5第2項之規定，均有
    證據能力；又本案認定事實之其餘非供述證據，並無證據證
    明係公務員違背法定程式所取得，依同法第158條之4反面解
    釋，亦均有證據能力，合先敘明。
貳、實體部分：          　　
一、上開犯罪事實，業據被告於警詢、偵訊、原審及本院審理時
    均坦承不諱（見偵字第21314號卷一第3、4、78頁背面、82
    、121頁背面、卷二第31頁背面-37、225頁背面、原審卷一
    第76、138頁、卷二第158、161、162頁、本院卷第83、152
    、177、178頁），並經證人即林務局新竹林管處烏來工作站
    巡山員李世賓、技正賴靖融、吳翠娥、林欣磊、羅金寶、新
    北市政府農業局人員林芳廷、臺灣農林公司經理林宜將、邱
    聖文、林木銓、挖土機司機呂勝榮、多沅工程企業行（人力
    派遣）人員高銘煒、招財進寶構造物及宮廟旁邊坡水泥噴砂
    施作人員龔永智等分別於林務局新竹林管訪談、警詢、偵訊
    及原審時證述明確（見偵字第21314號卷一第5-8、44、65、
    88頁、卷二第74-76、86、87、89-92、103、104、120、128
    、129頁、原審卷二第21-23、24-28、29-32、33-36頁），
    復有林務局新竹林管處烏來工作站106年6月9日○○小段00-00
    地號開挖整地現場照片、正射影像套繪地籍圖、森林護管員
    范開翔106年6月9日報告（見偵字第21314號卷一第213-215
    頁）、106年6月21日○○小段00地號開挖整地現場照片、正射
    影像套繪地籍圖、森林護管員洪凱彬106年6月21日報告（見
    偵字第21314號卷一第47-50頁）、森林被害告訴書、106年6
    月23日○○小段00-00地號開挖整地現場照片、正射影像套繪
    地籍圖、森林護管員洪凱彬106年6月23日報告（見偵字第21
    314號卷一第16、204、205、208頁）、106年8月4日○○小段0
    0地號開挖整地現場照片、正射影像套繪地籍圖、森林護管
    員洪凱彬106年8月4日報告（見偵字第21314號卷一第14、20
    4頁背面、208頁背面）、106年12月25日○○小段00地號開挖
    整地現場照片、森林護管員洪凱彬107年1月3日報告（見偵
    字第21314號卷一第89頁）、107年3月7日○○小段00地號開挖
    整地現場照片、正射影像套繪地籍圖、森林護管員洪凱彬10
    7年3月7日報告、107年3月9日報告（見偵字第21314號卷一
    第138、139、210頁）、106年6月22日、106年6月23日、106
    年7月7日、106年7月21日、106年10月24日、106年11月10日
    ○○小段00、00地號現場開挖照片、107年1月28日挖土機自水
    池移出照片、107年3月2日水池及四周林木遭砍伐、鋪設碎
    石道路等現場照片、107年3月2日○○小段00地號興建鐵皮屋
    、遮雨棚現場照片、107年3月7日水池及四周開挖現場照片
    （見偵字第21314號卷一第123-128頁）、農委會林務局新竹
    林管處106年9月22日竹政字第1062213129號函（見偵字第21
    314號卷一第147頁）、106年10月26日竹授烏政字第1062384
    338號函、106年10月24日○○小段00地號會勘紀錄（見偵字第
    21314號卷一第59、60頁）、107年1月10日竹授烏政字地000
    0000000號函（見偵字第21314號卷一第90頁）、107年4月18
    日竹政字地0000000000號函、國有林地林產物價金查定書、
    表、明細表、經費概算表（見偵字第21314號卷一第150-161
    頁）、107年05月22日竹作字第1072105984號函、107年5月2
    3日竹烏政字第1072381600號函（見偵字第21314號卷二第12
    3、124頁）、新北市○○區公所106年7月14日新北○經字第106
    2130097號函、106年度第3次衛星影像監測成果現場調查表
    、山坡地衛星影像監測變異點位置查證情形表及照片、106
    年9月15日新北○經字第1062136400號函、106年度第4次衛星
    影像監測成果現場調查表、山坡地衛星影像監測變異點位置
    查證情形表及照片、106年11月9日新北○經字第1062142047
    號函、106年度第5次衛星影像監測成果現場調查表、山坡地
    衛星影像監測變異點位置查證情形表及照片、107年3月29日
    新北○經字第1072238553號函（見偵字第20019號卷第34頁背
    面-39頁背面、56-62頁）、106年12月22日新北○經字第1062
    146543號函、106年度第6次衛星影像監測成果現場調查表、
    山坡地衛星影像監測變異點位置查證情形表及照片（見偵字
    第21314號卷二第11-18頁）、新北市政府農業局106年7月27
    日新北農山字第1061423121號函、107年5月16日新北農山字
    第1070926204號函、107年6月14日新北農山字第1071122347
    號函（見偵字第21314號卷二第77、108、178頁）、新北市
    政府106年10月27日新北府農山字第1062088958號函、第000
    0000000號函、106年8月9日辦理違規使用山坡地案件現場會
    勘紀錄、現場照片（見偵字第20019號卷第41-44頁）、新北
    市政府106年11月10日新北府農山字第1062217497號函、107
    年4月23日會勘紀錄、現場照片、107年4月27日會勘紀錄、
    現場照片、107年5月2日會勘紀錄、現場照片、107年5月4日
    會勘紀錄、現場照片、107年5月5日會勘紀錄、現場照片、1
    07年5月7日會勘紀錄、現場照片、107年5月8日會勘紀錄、
    現場照片、107年5月9日會勘紀錄、現場照片（見偵字第213
    14號卷一第181、233-247頁）、新北市政府107年4月10日新
    北府農山字第1070665237號函、第0000000000號函、107年4
    月3日辦理違規使用山坡地案件現場會勘紀錄、現場照片（
    見偵字第21314號卷二第58-62頁）、新北市政府107年7月24
    日新北府農山字第1071403398號函、第0000000000號函、10
    7年5月14日會勘紀錄（見偵字第21314號卷二第111、243-24
    6頁）、被告與協縉工程行羅金寶間施作鐵厝鋼構宮廟之工
    程合約書、報價單（見偵字第21314號卷一第129-137頁）、
    多沅工程企業行人力派遣請款單（見原審卷二第53-61頁）
    、附表一各地號土地登記謄本、土地建物查詢資料、臺灣農
    林公司與林欣磊間103年4月14日不動產土地買賣協議書、新
    北市政府警察局三峽分局106年6月22日查獲現場照片、扣押
    筆錄、扣押物品目錄表、代保管單、扣押挖土機照片、自由
    時報107年4月7日網路新聞報導資料、臺灣新北地方檢察署1
    07年6月1日勘驗筆錄、新北市政府警察局三峽分局107年6月
    1日現場會勘照片、錄影光碟、新北市政府107年6月1日會勘
    紀錄、現勘紀錄、新北市○○地政事務所107年7月17日土地複
    丈成果圖表、使用面積測量、新北市○○地政事務所109年1月
    22日新北○地測字第1096181012號函、臺灣省政府69年2月6
    日六九府農山字第120166號公告、85年3月6日八五府農水字
    第12314號公告、行政院85年1月13日台八十五農字第1335號
    函、行車紀錄器錄影光碟及原審109年6月23日審判筆錄（勘
    驗部分）等（見偵字第21314號卷一第9-13、17-24、98-100
    、203頁背面、231頁、卷二第135-137、149-172、193-209
    頁、原審卷一第183、207-211、215-217、221頁、卷二第16
    7-180頁）在卷可資佐證。又被告上揭犯罪事實一㈠、㈡所為
    開發使用行為，就其上開所有使用土地、國有或他人私有土
    地，均僅致生有水土流失之虞，尚未生有水土流失之實害結
    果之情，亦有農委會林務局新竹林管處106年10月24日會勘
    紀錄、新北市政府農業局107年5月14日會勘紀錄、107年6月
    1日會勘紀錄、現勘紀錄及歷次會勘現場照片等在卷可稽（
    見偵字第21314號卷一第60頁、卷二第7、179-183頁）；另
    參諸行政主管機關函示謂「就實務而言，依水土保持法之立
    法意旨，如有水土保持法施行細則第35條第1項第1款至第7
    款情形之一，而達需緊急處理規模者，可作為認定『致生水
    土流失』之參考基準」、「山坡地開發、經營或使用行為，
    導致沖蝕、崩塌、地滑、土石流等災害，影響土地、房舍、
    道路、橋樑、他人生命或財產安全，或危害公共利益時，得
    認定為『致生水土流失』」（參見行政院農業委員會水土保持
    局99年12月30日農水保字第0991872616號、行政院農業委員
    會108年1月10日農授水保字第1071858779號等函旨），然查
    諸本件上開等土地開發使用後現場會勘情狀，及參諸上開新
    北市政府農業局107年5月14日會勘紀錄結論所示，亦尚無達
    水土保持法施行細則第35條第1項各款需緊急處理規模、上
    開函示致沖蝕、崩塌、地滑、土石流等災害等情，亦見本件
    被告上開土地不法開發使用行為，僅致生有水土流失之虞，
    尚未生有水土流失實害之事實。綜上所述，本件事證已臻明
    確，被告上開犯行均堪認定，應予依法論科。
二、論罪：
　㈠關於事實欄一、㈠部分：
  ⒈被告於如附表一編號4、7、8所示農委會林務局管理之○○小段
    00地號國有林區土地（並為水土保持法規定之山坡地、森林
    法規定之森林、林地）、國有財產署管理之○○小段00、00-0
    地號等國有林區土地（並為水土保持法、山坡地保育利用條
    例規定之山坡地、森林法規定之森林）內，擅自開發、使用
    （占用）等行為，未致生水土流失結果，係犯水土保持法第
    32條第4項、第1項之非法開發使用致水土流失未遂、山坡地
    保育利用條例第34條第4項、第1項之非法開發使用未遂、森
    林法第51條第5項、第1項之非法占用未遂等罪；另就其擅自
    占用他人土地而言，復與刑法第320條第2項之竊佔罪要件相
    當。又被告此部分多次開發使用行為，係基於在該處興建宮
    廟同一意圖之接續行為，應包括視為一行為；再按上開水土
    保持法、山坡地保育利用條例、森林法上開各該刑罰規定，
    所保護者均為保育自然資源內涵相同之單一社會法益，就上
    開水土保持法、山坡地保育利用條例、森林法等各法刑罰規
    定之立法沿革、法律體例、立法時間、立法目的，水土保持
    法上開刑罰規定應係山坡地保育利用條例、森林法等上開刑
    罰規定之特別法，又上開各法處罰之擅自占用或利用行為與
    竊佔行為本質相同，為其特別法規定，是被告一行為而該當
    於上揭水土保持法、山坡地保育利用條例、森林法及刑法竊
    佔罪等刑罰規定，侵害單一社會法益，為法規競合，應依法
    規競合吸收關係之法理，擇一適用特別法之水土保持法第32
    條第4項、第1項之罪論處。公訴意旨雖謂被告此部分所為，
    已致○○小段00地號國有林區土地「邊坡及植被遭開挖而改變
    原有地形地貌，且該處之天然池水亦遭流放，使其池水流向
    遭破壞」，因認已致生水土流失之結果，而應構成同條第1
    項之既遂罪云云，然依上所述，被告此部分行為僅足認有致
    生水土流失之虞，尚未達已生實害，且所指天然池水遭流放
    破壞之情，僅係被告修整該水池造成池水部分流失，此與水
    土保持法規範之水土流失定義，尚屬有別，尚難據此認定即
    有水土流失之實害結果，是公訴意旨上開所認，容有未洽，
    惟被告所犯法條罪名未變更，僅係行為態樣不同，爰無庸變
    更起訴法條。又被告利用不知情之挖土機司機實施此部分非
    法開發使用行為，為間接正犯。再被告已著手此部分非法開
    發使用行為之實行未致水土流失而不遂，為未遂犯，衡其所
    犯情節，爰依刑法第25條第2項規定，按既遂犯之刑減輕之
    。
  ⒉至公訴意旨就此部分另謂被告為其上開所有使用土地之水土
    保持義務人，違反水土保持法規定，未先擬具水土保持計畫
    送請主管機關核定，逕行為上開非法開發使用行為，亦致生
    水土流失之結果，因認被告此部分亦涉犯有水土保持法第33
    條第3項前段之違反水土保持規定致水土流失罪嫌云云。惟
    按水土保持法第33條第3項前段之罪，為實害犯，以發生水
    土流失之結果為必要，然本件依上所述，此部分事實僅足認
    被告非法開發使用行為，有致生水土流失之虞，尚未達有水
    土流失之實害，是被告此部分就其上開所有使用土地所為違
    反水土保持法應先擬具水土保持計畫之行為，既未致生水土
    流失之實害結果，自難論以該罪，其行為僅屬同條第1項第2
    款行政罰處罰範疇；又山坡地保育利用條例第35條第3項前
    段，雖亦有相同刑罰規定，然亦以致生水土流失為構成要件
    ，是被告此部分行為，亦不構成山坡保育利用條例規定之該
    罪，亦僅屬該條例同條第1項第1款行政罰處罰範疇，從而被
    告此部分被訴部分，不能證明被告犯罪，本應諭知無罪，惟
    公訴意旨謂其此部分與上開有罪之非法開發使用致水土流失
    未遂部分，有想像競合之裁判上一罪關係，爰不另為無罪之
    諭知。
  ㈡關於事實欄一、㈡部分：
  ⒈被告於如附表一編號4至14所示農委會林務局管理之○○小段00
    地號、○○小段00、00-00地號等國有林區土地（並為水土保
    持法規定之山坡地、森林法規定之森林、林地）、國有財產
    署管理之○○小段00、00-0地號等國有林區土地（並為水土保
    持法、山坡地保育利用條例規定之山坡地、森林法規定之森
    林）、臺灣農林公司所有之○○小段00-00、00-00、00-00地
    號、臺灣農林公司、邱聖文先後所有之○○小段00-00地號、
    林木銓所有之○○小段0-00、00-00地號等私有林區土地（並
    為水土保持法、山坡地保育利用條例規定之山坡地、森林法
    規定之森林）內，擅自開發、使用（占用）等行為，未致生
    水土流失結果，係犯水土保持法第32條第4項、第1項之非法
    開發使用致水土流失未遂、山坡地保育利用條例第34條第4
    項、第1項之非法開發使用未遂、森林法第51條第5項、第1
    項之非法占用未遂等罪；另就其擅自占用他人土地而言，復
    與刑法第320條第2項之竊佔罪要件相當。又被告此部分多次
    開發使用行為，係基於在該處興建宮廟同一意圖之接續行為
    ，應包括視為一行為；再按上開水土保持法、山坡地保育利
    用條例、森林法上開各該刑罰規定，所保護者均為保育自然
    資源內涵相同之單一社會法益，就上開水土保持法、山坡地
    保育利用條例、森林法等各法刑罰規定之立法沿革、法律體
    例、立法時間、立法目的，水土保持法上開刑罰規定應係山
    坡地保育利用條例、森林法等上開刑罰規定之特別法，又上
    開各法處罰之擅自占用或利用行為與竊佔行為本質相同，為
    其特別法規定，是被告一行為而該當於上揭水土保持法、山
    坡地保育利用條例、森林法及刑法竊佔罪等刑罰規定，侵害
    單一社會法益，為法規競合，應依法規競合吸收關係之法理
    ，擇一適用特別法之水土保持法第32條第4項、第1項之罪論
    處。公訴意旨雖謂被告此部分所為，已「破壞該等土地之原
    有山坡地植被，使山坡地表裸露、改變地形地貌，裸露之開
    挖邊坡造成土壤沖蝕量增加，並破壞地表、地下水流向及地
    下水涵養功能」，因認已致生水土流失之結果，而應構成同
    條第1項之既遂罪云云，然同上所述，被告此部分行為亦僅
    足認有致生水土流失之虞，尚未達已生實害，且所指上情並
    未具體舉證已有致生水土流失之實害結果，自難認此部分行
    為已有水土流失之實害結果，是公訴意旨上開所認，尚有未
    洽，惟被告所犯法條罪名未變更，僅係行為態樣不同，爰亦
    無庸變更起訴法條。又被告利用不知情之派遣工、廠商實施
    此部分非法開發使用行為，為間接正犯。再被告已著手此部
    分非法開發使用行為之實行未致水土流失而不遂，為未遂犯
    ，衡其所犯情節，爰亦依刑法第25條第2項規定，按既遂犯
    之刑減輕之。
  ⒉公訴意旨就此部分另謂被告在起訴書附表編號7、12所示林木
    銓所有○○小段00-00、00-00地號土地上，有非法從事牛樟種
    植等墾殖行為，因認此部分亦屬上開有罪非法開發使用行為
    之一部云云。然查，訊據被告於偵查、審理時均堅決否認有
    在林木銓私人土地上非法擅自種植牛樟之墾殖行為，復經原
    審傳訊證人林木銓於審理時證稱：上開土地之牛樟均係伊種
    植等語（見原審卷二第26頁），此外復查無其他具體證據足
    資佐證被告有於林木銓上開土地非法種植牛樟之墾殖行為，
    檢察官亦無其他舉證可佐，是此部分不能證明被告犯罪，本
    應為無罪之諭知，惟公訴意旨認此部分為被告上開有罪行為
    之一部，爰不另為無罪之諭知。
  ⒊至公訴意旨就此部分另謂被告亦有為其上開所有使用土地之
    水土保持義務人，而違反水土保持法規定，未先擬具水土保
    持計畫送請主管機關核定，逕行為上開非法開發使用行為，
    亦致生水土流失之結果，因認被告此部分亦涉犯有水土保持
    法第33條第3項前段之違反水土保持規定致水土流失罪嫌云
    云，惟按水土保持法第33條第3項前段之罪，為實害犯，以
    發生水土流失之結果為必要，然本件同上所述，此部分事實
    僅亦足認被告非法開發使用行為，有致生水土流失之虞，尚
    未達有水土流失之實害，是被告此部分就其上開所有使用土
    地所為違反水土保持法應先擬具水土保持計畫之行為，既未
    致生水土流失之實害結果，自難論以該罪，其行為僅屬同條
    第1項第2款行政罰處罰範疇；又山坡地保育利用條例第35條
    第3項前段，雖亦有相同刑罰規定，然亦以致生水土流失為
    構成要件，是被告此部分行為，亦不構成山坡保育利用條例
    規定之該罪，亦僅屬該條例同條第1項第1款行政罰處罰範疇
    ，從而被告此部分被訴部分，亦不能證明被告犯罪，本應諭
    知無罪，惟公訴意旨謂其此部分與上開有罪之非法開發使用
    致水土流失未遂部分，有想像競合之裁判上一罪關係，爰不
    另為無罪之諭知，併此敘明。
  ㈢被告就上開犯罪事實一、㈠、㈡所犯2罪間，犯意各別，行為互
    殊，應予分論併罰。
三、原審以被告犯罪明確，而適用水土保持法第32條第4項、第1
    項、第5項，刑法第11條前段、第25條第2項、第51條第5款
    之規定，並說明審酌被告曾為新北市議員，熟知水土保持相
    關法令及行政程序，且身為地方政治人士，應為民眾守法表
    率，更應盡力維護地方自然環境生態資源，竟為一己個人宗
    教信仰興建宮廟，執意大規模以挖土機等機具，肆意破壞本
    案其個人所有及國有、他人私有山坡地、林區土地，危害自
    然生態環境及水土保持甚鉅，且首次犯後為警查獲，仍不知
    悔悟自止，仍持續破壞山林，加劇自然生態環境資源之損害
    ，危害期間長達將近1年，其行為之惡性自應予非難刑罰，
    兼衡諸被告之素行、智識程度、社會經歷地位、經濟狀況、
    犯罪動機、目的、手段、方法、對環境資源危害程度、犯罪
    後之態度及與告訴人和解等一切情狀，就被告上開所為2次
    犯罪，分別量處有期徒刑8月、1年6月，並綜合斟酌其各罪
    犯罪行為之不法與罪責程度、對其施以矯正之必要性、刑罰
    邊際效應遞減、所生痛苦程度遞增及復歸社會之可能性等一
    切情狀，定其應執行有期徒刑1年10月。復說明：本件查扣
    之被告所有供前開2次犯罪所有之機具挖土機3台，依水土保
    持法第32條第5項規定，犯本條之罪者，其墾殖物、工作物
    、施工材料及所使用之機具，不問屬於犯罪行為人與否，沒
    收之，爰併予宣告沒收。至被告本件2次犯罪所設置興建之
    水泥道路、平台、停車場、噴漿邊坡、圍籬、遮雨棚、鐵厝
    宮廟、招財進寶構造物等物，自107年4月10日起已經新北市
    政府陸續拆除，有被告犯後現場會勘紀錄、照片等在卷可參
    ，已無沒收必要，爰不予宣告沒收。經核原判決認事用法，
    洵無違誤，量刑亦屬妥適。被告上訴意旨以原審量刑過重，
    請求從輕量刑云云，惟按量刑之輕重，係屬事實審法院得依
    職權自由裁量之事項，苟已斟酌刑法第57條各款所列情狀，
    而未逾越法定刑度，亦無偏執一端，致明顯失出失入情形，
    不得遽指為違法或不當。是原判決既以行為人責任為基礎，
    已就刑法第57條所定科刑輕重應審酌之事項加以審酌而為刑
    之量定，並未逾法定刑度，亦無濫用量刑職權之情事，自難
    指為違法或不當。從而，本件被告之上訴，並無理由，應予
    駁回。
四、緩刑之宣告：
    查被告於87年間因違反建築法案件，經法院判處有期徒刑4
    月確定，並於同年5月18日易科罰金執行完畢後，5年以內未
    曾因故意犯罪受有期徒刑以上刑之宣告，有本院被告前案紀
    錄表附卷可稽，其因一時失慮，致罹刑典，固非可取，惟經
    審酌本件全案情節，以及被告違法設置興建之水泥道路、平
    台、停車場、噴漿邊坡、圍籬、遮雨棚、鐵厝宮廟、招財進
    寶構造物等物，除經新北市政府陸續拆除外，現場大部分已
    恢復草生，被告並支付費用撫育造林等情，有行政院農業委
    員會林務局新竹林區管理處109年7月23日竹政字第10922121
    64號函在卷可稽（見原審卷二第243-265頁），被告嗣再將○
    ○小段00地號等土地上水泥鋪面刨除覆土，亦有本院公務電
    話查詢紀錄表及農委會林務局新竹林區管理處三峽分站報告
    暨現場照片在卷可按（見本院卷第183-191頁），且已與財
    政部國有財產署北區分署達成和解並賠償新臺幣23萬8,170
    元，亦有原審法院板橋簡易庭調解筆錄附卷可稽（見原審卷
    一第151頁），堪認其犯後態度尚稱良好，已知所悔悟，復
    為使被告能有效回歸社會，綜合考量其生活、工作狀況與家
    庭環境，本院認所宣告之刑以暫不執行為當，爰依刑法第74
    條第1項第2款之規定，併予宣告緩刑5年，以勵自新。又按
    緩刑係附隨於有罪判決的非機構式之刑事處遇，其主要目的
    在達成受有罪判決之人，在社會中重新社會化之人格重建功
    能。此所以緩刑宣告必須附帶宣告緩刑期間之意義所在。再
    者，緩刑制度首重再犯罪的預防，唯有對受判決人本身有充
    分瞭解，例如依其過去生涯，可知犯罪行為人所曾接受的教
    育，從犯罪的狀態瞭解行為人的行為動機、目的，從犯罪後
    態度推知行為人對其行為的看法，從生活狀況與環境推測其
    將來的發展等；才能判斷其在緩刑期間，與之後的生活中是
    否會再犯罪。亦即藉由前述各種因素對犯罪行為人為整體評
    價，作為法院判斷該行為人是否適宜被宣告緩刑，以及進一
    步依據個案情況決定緩刑期間，及所應採取的積極協助措施
    ，並將之作為緩刑宣告的負擔或條件。綜上，是否宣告緩刑
    、緩刑期間長短、及所附加之負擔或條件，均屬法院裁量之
    範圍（最高法院101年度台上字第5586號判決意旨參照）。
    是以，考量被告曾有於87年間因違反建築法案件，經法院判
    處有期徒刑4月確定之前科紀錄，且本案被告所犯係如事實
    欄一、㈠、㈡所示2次犯行，可見其法治觀念薄弱，為使被告
    於緩刑期間內，能深知警惕，並確實督促被告建立正確法律
    觀念，本院認另有課予被告預防再犯所為必要命令宣告之必
    要，爰依同條第2項第8款規定，諭知被告於緩刑期間內應接
    受法治教育16小時，暨依同法第93條第1項第2款規定，諭知
    於緩刑期間付保護管束，期使被告明瞭其行為所造成之損害
    ，使其日後謹慎行事，並能藉此培養正確法治觀念。另倘被
    告於本案緩刑期間，違反上開所定負擔情節重大，足認原宣
    告之緩刑難收其預期效果，而有執行刑罰之必要，依同法第
    75條之1第1項第4款規定，得撤銷其緩刑之宣告。至被告接
    受法治教育之內容、方式，屬執行之問題，應由執行檢察官
    斟酌全案情節，妥為指定。
據上論斷，應依刑事訴訟法第368條，刑法第74條第1項第2款、
第2項第8款、第93條第1項第2款，判決如主文。
本案經檢察官劉新耀提起公訴，檢察官侯名皇到庭執行職務。
中　　華　　民　　國　　110 　年　　2 　　月　　25　　日
                  刑事第一庭    審判長法　官  李釱任
                                      法　官  梁耀鑌
                                      法　官  崔玲琦
以上正本證明與原本無異。
如不服本判決，應於收受送達後20日內向本院提出上訴書狀，其
未敘述上訴之理由者並得於提起上訴後20日內向本院補提理由書
（均須按他造當事人之人數附繕本）「切勿逕送上級法院」。
                                      書記官  李政庭
中　　華　　民　　國　　110 　年　　2 　　月　　25　　日

附錄：本案論罪科刑法條全文　　
水土保持法第32條
在公有或私人山坡地或國、公有林區或他人私有林區內未經同意
擅自墾殖、占用或從事第8條第1項第2款至第5款之開發、經營或
使用，致生水土流失或毀損水土保持之處理與維護設施者，處6
月以上5年以下有期徒刑，得併科新臺幣60萬元以下罰金。但其
情節輕微，顯可憫恕者，得減輕或免除其刑。
前項情形致釀成災害者，加重其刑至二分之一；因而致人於死者
，處5年以上12年以下有期徒刑，得併科新臺幣100萬元以下罰金
；致重傷者，處3年以上10年以下有期徒刑，得併科新臺幣80萬
元以下罰金。
因過失犯第1項之罪致釀成災害者，處1年以下有期徒刑，得併科
新臺幣60萬元以下罰金。
第1項未遂犯罰之。
犯本條之罪者，其墾殖物、工作物、施工材料及所使用之機具，
不問屬於犯罪行為人與否，沒收之。

附表一：
編號 地號 所有權人管理機關 使用分區使用地類別   不  法  使  用  情  形 備                      註 01 ○○小段00-00 林欣磊 森林區林業用地（非國有林事業區、試驗用林地、保安林地，屬水土保持法、山坡地保育利用條例規範之山坡地） ⑴106.05起至106.06.22 違反水土保持法規定逕行開挖整地 ⑵106.06.23 起至107.04.03持續違規逕行開挖整地、修建停車場、鋪設水泥道路、碎石平台 ⑶107.06.01 檢察官現場勘驗，經新北市政府強制拆除後，尚修建留有如下工作物： ①如附件一、二所示面積之停車場⑴ ②如附件一、二所示面積之水泥道路 ③如附件一、二所示面積之碎石平台⑴ ⑴原起訴書附表編號11所示 ⑵登記所有人林欣磊為林水山之子，實際使用人為林水山 02 ○○小段00-00 林欣磊 森林區林業用地（非國有林事業區、試驗用林地、保安林地，屬水土保持法、山坡地保育利用條例規範之山坡地） ⑴106.06.12 起至106.06.22違反水土保持法規定逕行開挖整地 ⑵106.06.23 起至107.04.03違規逕行開挖整地、設置圍籬、鋪設水泥道路、邊坡、平台、碎石平台、興建鐵皮宮廟建物、搭建遮雨棚 ⑶107.06.01 檢察官現場勘驗，經新北市政府強制拆除後，尚修建留有如下工作物： ①如附件一、二所示面積之水泥道路 ②如附件一、二所示面積之邊坡⑴ ③如附件一、二所示面積之碎石平台⑵ ④如附件一、二所示面積之邊坡⑵ ⑤如附件一、二所示面積之邊坡⑶ ⑥如附件一、二所示面積之大平台 ⑴原起訴書附表編號9 所示 ⑵登記所有人林欣磊為林水山之子，實際使用人為林水山 03 ○○小段00 林欣磊 森林區農牧用地（非國有林事業區、試驗用林地、保安林地，屬水土保持法、山坡地保育利用條例規範之山坡地） ⑴106.06.12 起至106.06.22違反水土保持法規定逕行開挖整地 ⑵106.06.23 起至107.04.03違規逕行開挖整地、鋪設水泥道路、平台、搭建遮雨棚 ⑶107.06.01 檢察官現場勘驗，經新北市政府強制拆除後，尚修建留有如下工作物： ①如附件一、二所示面積之大平台 ⑴原起訴書附表編號3 所示 ⑵登記所有人林欣磊為林水山之子，實際使用人為林水山 04 ○○小段00 國有行政院農業委員會林務局（新竹林區管理處烏來工作站） 森林區林業用地（國有林事業區，非試驗用林地、保安林地，屬水土保持法規範之山坡地，非山坡地保育利用條例規範之山坡地） ⑴106.06.12 起至106.06.22擅自侵入開挖整地、開設道路、毀損林木、桂竹、挖掘天然水池 ⑵106.06.23 起至107.04.03擅自侵入開挖整地、毀損林木、桂竹、開挖修整天然水池、鋪設水泥道路、碎石道路、邊坡、平台、搭建遮雨棚、修建停車場 ⑶107.06.01 檢察官現場勘驗，經新北市政府強制拆除後，尚修建留有如下工作物： ①如附件一、二所示面積之水泥道路 ②如附件一、二所示面積之停車場⑶ ③如附件一、二所示面積之邊坡⑵ ④如附件一、二所示面積之邊坡⑶ ⑤如附件一、二所示面積之水池 ⑥如附件一、二所示面積之大平台 ⑴原起訴書附表編號5 所示 05 ○○小段00 國有行政院農業委員會林務局 森林區林業用地（國有林事業區，非試驗用林地、保安林地，屬水土保持法規範之山坡地，非山坡地保育利用條例規範之山坡地） ⑴106.06.23 起至107.04.03擅自侵入開挖整地、修建停車場、鋪設平台 ⑵107.06.01 檢察官現場勘驗，經新北市政府強制拆除後，尚修建留有如下工作物： ①如附件一、二所示面積之停車場⑴ ②如附件一、二所示面積之大平台 ⑴原起訴書附表編號13所示 06 ○○小段00-00 國有行政院農業委員會林務局 森林區林業用地（國有林事業區，非試驗用林地、保安林地，屬水土保持法規範之山坡地，非山坡地保育利用條例規範之山坡地） ⑴106.06.23 起至107.04.03擅自侵入開挖整地、修建停車場 ⑵107.06.01 檢察官現場勘驗，經新北市政府強制拆除後，尚修建留有如下工作物： ①如附件一、二所示面積之停車場⑴ ⑴原起訴書附表編號14所示 07 ○○小段00 國有財政部國有財產署 森林區農牧用地（非國有林事業區、試驗用林地、保安林地，屬水土保持法、山坡地保育利用條例規範之山坡地） ⑴106.06.12 起至106.06.22擅自侵入開挖整地 ⑵106.06.23 起至107.04.03擅自侵入開挖整地、毀損林木、桂竹、設置圍籬、鋪設水泥道路、碎石道路、邊坡、碎石平台、搭建遮雨棚、修建停車場 ⑶107.06.01 檢察官現場勘驗，經新北市政府強制拆除後，尚修建留有如下工作物： ①如附件一、二所示面積之水泥道路 ②如附件一、二所示面積之停車場⑶ ③如附件一、二所示面積之碎石平台⑵ ④如附件一、二所示面積之邊坡⑵ ⑤如附件一、二所示面積之邊坡⑶ ⑴原起訴書附表編號2 所示 08 ○○小段00-0 國有財政部國有財產署 森林區農牧用地（非國有林事業區、試驗用林地、保安林地，屬水土保持法、山坡地保育利用條例規範之山坡地） ⑴106.06.12 起至106.06.22擅自侵入開挖整地 ⑵106.06.23 起至107.04.03擅自侵入開挖整地、鋪設平台、設置招財進寶構造物 ⑶107.06.01 檢察官現場勘驗，經新北市政府強制拆除後，尚修建留有如下工作物： ①如附件一、二所示面積之大平台 ⑴原起訴書附表編號4 所示 09 ○○小段00-00 臺灣農林股份有限公司 森林區林業用地（非國有林事業區、試驗用林地、保安林地，屬水土保持法、山坡地保育利用條例規範之山坡地） ⑴106.06.23 起至107.04.03擅自侵入開挖整地、鋪設水泥道路、邊坡、碎石平台、修建停車場 ⑵107.06.01 檢察官現場勘驗，經新北市政府強制拆除後，尚修建留有如下工作物： ①如附件一、二所示面積之水泥道路 ②如附件一、二所示面積之停車場⑶ ③如附件一、二所示面積之邊坡⑴ ④如附件一、二所示面積之碎石平台⑵ ⑤如附件一、二所示面積之邊坡⑵ ⑴原起訴書附表編號6 所示 10 ○○小段00-00 臺灣農林股份有限公司 森林區林業用地（非國有林事業區、試驗用林地、保安林地，屬水土保持法、山坡地保育利用條例規範之山坡地） ⑴106.06.23 起至107.04.03擅自侵入開挖整地、鋪設水泥道路、碎石平台、修建停車場 ⑵107.06.01 檢察官現場勘驗，經新北市政府強制拆除後，尚修建留有如下工作物： ①如附件一、二所示面積之停車場⑴ ②如附件一、二所示面積之水泥道路 ③如附件一、二所示面積之碎石平台⑴ ⑴原起訴書附表編號8 所示 11 ○○小段00-00 臺灣農林股份有限公司 森林區林業用地（非國有林事業區、試驗用林地、保安林地，屬水土保持法、山坡地保育利用條例規範之山坡地） ⑴106.06.23 起至107.04.03擅自侵入開挖整地、鋪設水泥道路、邊坡、碎石平台、修建停車場 ⑵107.06.01 檢察官現場勘驗，經新北市政府強制拆除後，尚修建留有如下工作物： ①如附件一、二所示面積之水泥道路 ②如附件一、二所示面積之停車場⑵ ③如附件一、二所示面積之邊坡⑴ ④如附件一、二所示面積之碎石平台⑵ ⑤如附件一、二所示面積之邊坡⑵ ⑴原起訴書附表編號10所示 12 ○○小段00-00 邱聖文 森林區林業用地（非國有林事業區、試驗用林地、保安林地，屬水土保持法、山坡地保育利用條例規範之山坡地） ⑴106.06.23 起至107.04.03擅自侵入開挖整地、修建停車場 ⑵107.06.01 檢察官現場勘驗，經新北市政府強制拆除後，尚修建留有如下工作物： ①如附件一、二所示面積之停車場⑴ ⑴原起訴書附表漏載 ⑵107.03.07 向原所有權人臺灣農林公司購得登記。 13 ○○小段0-00 林木銓 森林區農牧用地（非國有林事業區、試驗用林地、保安林地，屬水土保持法、山坡地保育利用條例規範之山坡地） ⑴106.06.23 起至107.04.03擅自侵入開挖整地、修建停車場 ⑵107.06.01 檢察官現場勘驗，經新北市政府強制拆除後，尚修建留有如下工作物： ①如附件一、二所示面積之停車場⑵ ⑴原起訴書附表編號1 所示 14 ○○小段00-00 林木銓 森林區林業用地（非國有林事業區、試驗用林地、保安林地，屬水土保持法、山坡地保育利用條例規範之山坡地） ⑴106.06.23 起至107.04.03擅自侵入開挖整地、鋪設水泥道路、邊坡、修建停車場 ⑵107.06.01 檢察官現場勘驗，經新北市政府強制拆除後，尚修建留有如下工作物： ①如附件一、二所示面積之水泥道路 ②如附件一、二所示面積之停車場⑵ ③如附件一、二所示面積之邊坡⑴ ⑴原起訴書附表編號7 所示 

附表二：
日      期     事                            實 備                          註 106.05 被告就○○小段00-00地號開挖整地 ⑴證據： ①被告107.05.17調詢筆錄 ②新北市○○區公所106.07.14新北○經字第1062130097號函、106.07.07 現場調查表、新北市106 年度第3 期變異點查證情形表 106.06.09 林務局森林護管員發現被告於○○小段00-00地號內（座標X ：000000、Y ：0000000 ）開挖整地。 ⑴證據： ①林務局森林護管員106.06.09報告、現場照片、正射影像套繪地籍圖 106.06.12 被告就○○小段00-00、00地號開挖整地，並 ①擅自侵入○○小段00地號整地，約100 坪 ②擅自侵入○○小段00-0、00地號除草，各約 30、15坪 ⑴證據： ①被告107.05.17 調詢筆錄 ②新北市○○區公所106.07.14新北○經字第1062130097號函、106.07.07 現場調查表、新北市106 年度第3 期變異點查證情形表、現場照片 106.06.21 林務局森林護管員發現○○小段00地號內林地（座標X ：000000、Y ：0000000 ），遭被告擅自侵入開挖整地及開路，路長約180 公尺，路寬約4 公尺，面積約720 平方公尺，墾伐損害林木楠木類及桂竹（面積約1587平方公尺，核算竹木損失價金新臺幣5996元，5 年撫育造林費用新臺幣75506 元），並將該處天然水池挖出缺口，使部分池水流失。 ⑴證據： ①林務局森林護管員106.06.21報告、林務局森林被害告訴書、現場照片、正射影像套繪地籍圖 ②被告106.06.22 警詢筆錄、證人即林務局巡山員李世賓106.06.22 警詢筆錄、106.10.05偵訊筆錄、林務局技正賴靖融106.06.27 警詢筆錄 106.06.22 警方據報會同林務局人員至現場查獲上情，並於現場查扣有被告使用之挖土機3 台。 ⑴證據： ①新北市警局三峽分局106.06.22扣押筆錄、扣押物品目錄表、代保管單 106.06.23 林務局森林護管員發現被告於○○小段00-00地號內開挖整地，越界侵入○○小段00地號邊界（座標X ：000000、Y ：0000000 ），其堆土有向00地號崩塌之虞。 ⑴證據： ①林務局森林護管員106.06.23報告、現場照片、正射影像套繪地籍圖 106.07.07 新北市○○區○○○○○○○○段00000○00○00○地號，調查發現現場有除草、整地、開挖等情（座標X：000000、Y：0000000；X：000000、Y：0000000）。 ⑴證據： ①新北市○○區公所106.07.14新北○經字第1062130097號函、106.07.07 現場調查表、新北市106 年度第3 期變異點查證情形表、現場照片 106.08.04 林務局森林護管員發現被告於○○小段00、00、00-00 等地號（分割前舊地號為00-00 地號）開挖，越界開挖至同段00地號內林地2 處（座標X ：000000、Y ：0000000 及X ：000000、Y：0000000 ），面積各約262 平方公尺、605平方公尺，合計約867 平方公尺，損害林木楠木類。 ⑴證據： ①林務局森林護管員106.08.04報告、林務局森林被害告訴書、正射影像套繪地籍圖、現場照片 106.08.09 新北市政府至現場會勘，被告於○○小段00地號開挖整地（座標X ：000000、Y ：0000000），面積約3000坪。 ⑴證據： ①新北市政府106.08.09 辦理違規使用山坡地案件現場會勘紀錄、現場照片、新北市政府106.10.27 新北府農山字第1062088958號函 106.08.31 新北市○○區○○○○○○○○段00000 ○00○地號，調查發現現場有開挖、整地、設置圍籬等情（座標：X：000000、Y：0000000）。 ⑴證據： ①新北市○○區公所106.09.15新北○經字第1062136400號函、106.08.31 現場調查表、新北市106 年度第4 期變異點查證情形表、現場照片 106.10 被告與協縉工程行羅金寶簽訂工程合約，施作廟宇鐵厝鋼構工程（之後追加施作平台鐵製欄杆）。 ⑴證據： ①被告107.05.17調詢筆錄 ②被告與協縉工程行簽立之工程合約書、協縉工程行106.09.26 報價單 106.10.24 林務局至○○小段00地號會勘，發現被告於106.06間越界開挖該段地號天然水池，並開闢道路 ⑴證據： ①行政院農業委員會林務局新竹林區管理處106.10.24 會勘紀錄、現場照片、行政院農業委員會林務局新竹林區管理處106.10.26 竹授烏政字第1062384338號函、新北市政府106.11.10 新北府農山字第1062217497號函 106.10.24 新北市○○區○○○○○○○○段00000  ○00○00○地號，調查發現現場有整地、開挖等情（座標X ：000000、Y ：0000000 ）。 ⑴證據： ①新北市○○區公所106.11.09新北○經字第1062142047號函、106.10.24 現場調查表、新北市106 年度第5 期變異點查證情形表、現場照片 106.11 協縉工程行進場施作 ⑴證據： ①被告107.05.17調詢筆錄 106.12.25 林務局森林護管員發現○○小段00地號內遭被告以挖土機施工，開挖修整水池 ⑴證據： ①林務局森林護管員107.01.03報告、現場照片、行政院農業委員會林務局新竹林區管理處107.01.10 竹授烏政字第1072380196號函 ②吳翠娥107.01.09 林務局訪談紀錄 107.02 ①被告指派挖土機進入同段00地號內水池整治 ②被告在同段00地號整地，並在臨接同段00地號土地鋪設碎石路。 ③被告在同段00地號鋪設水泥路面、搭建遮雨棚。 ⑴證據： ①被告107.05.17調詢筆錄 ②現場照片 107.03.07 林務局森林護管員發現被告於○○小段00地號整地，面積約1269平方公尺；新開碎石路面沿伸至水池邊，長約26公尺，寬約2.5 公尺，占用面積約65平方公尺；砍伐池邊桂竹約30株；另有2 處水泥鋪設過界及遮雨棚建設過界，占用面積各約71平方公尺、20平方公尺。 ⑴證據： ①林務局森林護管員107.03.07報告、現場照片、正射影像套繪地籍圖 107.03.29 民眾向新北市○○區○○○○○○○段00○00000 ○00○00○地號未經申請整地蓋廟、開挖道路 ⑴證據： ①107.03.29 山坡地違規使用查報表、新北市○○區公所107.03.2 9 新北○經字第1072238553號函、臉書照片、現場照片 107.04.03 新北市政府至現場會勘，被告於○○小段00、00-00 、00-00 等地號開挖整地，鋪設水泥、設置構造物、鐵皮建物 ⑴證據： ①新北市政府107.04.03 辦理違規使用山坡地案件現場會勘紀錄、現場照片、新北市政府107.04.10 新北府農山字第1070665237號函 107.04.07 媒體報導揭露 ⑴證據： ①網路電子報新聞資料、新北市警局三峽分局偵查報告 107.04.10 新北市政府進場拆除  

附件一：新北市○○地政事務所土地複丈成果圖表
附件二：新北市○○地政事務所土地複丈成果圖表之使用面積測
        量